Inventaris van de archieven van de Inspecties en Kantoren van het Staatsbedrijf der PTT in Zuid- Holland, 1814-1926
Nationaal Archief, Den Haag
- ARCHIEVEN DER KANTOREN., C.
  - 's-Gravenhage.
    - Algemeen.
      - Ingekomen en minuten van uitgaande stukken van de directeur van het postkantoor., 1850-1851, 1859, 1864-1880, 1886, 1888-1889, 1893-1894, 1898-1899, 1902-1904, 1914, 1917 en 1921; 293; 1 omslag
      - Register van uitgaande stukken van de directeur van het postkantoor., 1849-1850, 1853-1854, 1859 en 1865; 294; 1 katern
        Onvolledig.
      - Ingekomen en minuten van uitgaande stukken van de directeur van het Rijkstelegraafkantoor., 1852-1854, 1856, 1858, 1869-1870, 1872-1873, 1875, 1878, 1881-1882, 1884, 1887-1888, 1890-1892, 1894-1899, 1911-1920 en 1924-1926; 295; 1 omslag
      - Jaarverslagen der telegraaf- en telefoondienst van het Rijkstelegraafkantoor over de jaren 1910-1911 en 1914-1919; concepten, met bijlagen., 296; 1 omslag
    - Bijzonder.
      - Financiën., I.
        - Kladstaat van onderhouds- en materiaalkosten in 1874 en raming van deze kosten voor 1875 van het postkantoor te 's-Gravenhage., 297; 1 stuk
        - Staten van ontvangsten en uitgaven van de grotere postkantoren in de provincie Zuid-Holland over de dienstjaren met bijlagen., 1842-1847; 298; 1 omslag
        - Staat der huishoudelijke uitgaven van het Rijkstelegraafkantoor over het dienstjaar., 1857; 299; 1 stuk
        - Saldostaten van de Rijkstelegraaf over de dienstjaren., 1919 en 1924; 300; 1 omslag
        - Saldostaat van de afdeling Telefonie van het Rijkstelegraafkantoor over het dienstjaar., 1919; 301; 1 stuk
      - Personeel., II.
        - Akten van arbeidsovereenkomst tussen het Rijk en de postboden A. Van Santen te Voorburg, H. van Dam en L. Duinstee te Rijswijk, afschriften., 1846; 302; 1 omslag
        - Rekest aan de minister van Financiën van de brievenbestellers van het postkantoor te 's-Gravenhage, om verhoging van tractement, afschrift., 1873; 303; 1 stuk
        - Stukken betreffende niet opgegeven nieuwjaarsfooien., 1879; 304; 1 omslag
        - Stukken betreffende schending van het telegramgeheim door een personeelslid., 1919; 305; 1 omslag
        - Jaarverslagen van de controlerend geneesheer in verband met de geneeskundige controle op het personeel der PTT te 's-Gravenhage over de jaren 1920 en 1924-1925; met bijlagen., 306; 1 omslag
          1920 niet compleet.
        - Rapport aan de directeur-generaal der Posterijen- en Telegrafie inzake de Morse-cursus voor (tijdelijke) telegrafisten te 's-Gravenhage, minuut., 1916; 307; 1 stuk
        - Overzichtsstaat van het personeelsbestand op het postkantoor te 's-Gravenhage., 1837; 308; 1 stuk
      - Gebouwen., III.
        - Akte van koopovereenkomst tussen het Rijk en J.L. en L.J. de Wolf te 's-Gravenhage van een perceel, grenzend aan het postkantoor, kadastraal bekend sectie D nummer 20, afschrift, met bijlage., 1882; 309; 1 omslag
        - Stukken betreffende aankoop door het Rijk van de gemeente 's-Gravenhage van gronden, grenzend aan het postkantoor., 1885; 310; 1 omslag
        - Bestek en voorwaarden wegens onderhouds- en herstelwerkzaamheden aan het Rijkstelegraafkantoor, met bijlagen., 1875; 311; 1 omslag
        - Akte van overeenkomst tussen het Rijk en een aannemer wegens verbouwing en uitbreiding van het Telegraafkantoor afschrift, met bijlage., 1918; 312; 1 omslag
        - Akten van overeenkomst tussen het Rijk en enkele aannemers wegens verbouwing en uitbreiding van het Post- en Telegaafgebouw afschriften, met bijlagen., 1902; 313; 1 omslag
        - Stukken betreffende planning van de indeling van het Post- en Telegraafgebouw bij eventuele uitbreiding., 1908; 314; 1 omslag
        - Bestek en voorwaarden wegens verbouwing en uitbreiding van het Posten Telegraafgebouw., 1920; 315; 1 omslag
        - Stukken betreffende oprichting van enkele hulpkantoren ten behoeve van het Rijkstelegraafkantoor., 1879-1881; 316; 1 omslag
        - Akte van huurovereenkomst tussen het Rijk en de weduwe G. Bolten van een benedenhuis bestemd tot bijpost- en telegraafkantoor, afschrift, met bijlage., 1887; 317; 1 omslag
        - Akte van huurovereenkomst tussen het Rijk en P.L. Warnars te 's-Gravenhage van een perceel, bestemd tot bijpost- en telegraafkantoor, afschrift, met bijlagen., 1893; 318; 1 omslag
        - Akten van huurovereenkomst tussen het Rijk en de onderscheidene eigenaren van de bijkantoren te 's-Gravenhage, afschriften met bijlagen., 1895-1898, 1902, 1911 en 1913-1922; 319; 1 omslag
        - Akte van koopovereenkomst tussen het Rijk enerzijds en mejuffrouw G. J. van der Voorn-Grootenboer en mr. G. van Baren anderzijds van een pand, kadastraal bekend sectie Z nummer 1015, ingericht tot bijposten telegraafkantoor, afschrift., 1921; 320; 1 stuk
        - Akte van overeenkomst tussen het Rijk en de firma S. Timmer en Zonen te 's-Gravenhage wegens inrichting van een perceel tot bijpost- en telegraafkantoor met dienstwoning, afschrift., 1921; 321; 1 stuk
        - Akte van huurovereenkomst tussen het Rijk en de gemeente 's-Gravenhage, van een landhuis met erf te Wassenaar, kadastraal bekend sectie G nummer 2823, bestemd tot radiostation, afschrift, met bijlage., 1926; 322; 1 omslag
      - Materieel., IV.
        - Stukken betreffende invoering en toepassing der vereenvoudigde duplex-Hughestoestellen, systeem de Haas., 1918-1920; 323; 1 omslag
        - Akte van overeenkomst van koop en verkoop tussen het Rijk en de gemeente 's-Gravenhage betreffende overname door de gemeente van het locale Rijkstelefoonnet te Loosduinen, afschrift., 1925; 324; 1 stuk
        - Rapport betreffende de werking der nieuwe doorverbindingsapparatuur op de centrale telegraafkantoren te Arnhem, 's-Hertogenbosch, Groningen, Leeuwarden, Zwolle en Utrecht, afschrift., 1926; 325; 1 stuk
        - Rapport betreffende de terugslagstroom op de binnenlandse telegraafverbindingen afschrift., 1926; 326; 1 stuk
        - Inventarislijsten van het meubilair en materieel van het postkantoor te 's-Gravenhage., 1873 en 1874; 327; 1 omslag
        - Staat met opgave van voorradig en benodigd meubilair en materieel van het Rijkstelegraafkantoor in verband met het nieuw in te richten kantoor., 1875; 328; 1 stuk
        - Stukken betreffende aanschaf van benodigd meubilair en materieel voor het nieuwe Telegraafkantoor., 1879; 329; 1 omslag
        - Inventarislijst van het meubilair en materieel op het hoofdkantoor en de bijkantoren van de Rijkstelegraafdienst., 1892; 330; 1 stuk
      - Dienstuitvoering., V.
        - Staat met opgave van vertrek en aankomst der briefpost van 's-Gravenhage naar de postkantoren in Nederland v.v. met bijlagen., 1841; 331; 1 omslag
        - Besluit van Burgemeester en Wethouders te 's-Gravenhage, verlenende vergunning aan de directeur van het postkantoor, tot verplaatsing van een 44- tal brievenbussen., 1893; 332; 1 stuk
        - Notulen van een bespreking tussen de directeuren van de Post- en Telegraafkantoren te Amsterdam, 's-Gravenhage en Rotterdam betreffende postbezorgers en postbestellingen, met bijlage., 1926; 333; 1 omslag
        - Stukken betreffende de dienstregeling voor het Rijkstelegraafkantoor., 1886; 334; 1 omslag
        - Stukken betreffende aanstelling, instructie en werkindeling van instrumentmakers van de technische dienst der Rijkstelegraaf te 's-Gravenhage., 1911; 335; 1 omslag
        - Stukken betreffende de wenselijkheid van herinvoering van het premiestelsel voor de behandeling en bestelling van telegrammen., 1917-1918; 336; 1 omslag
        - Stukken betreffende het economisch beheer en de personeelsformatie op het Rijkstelegraafkantoor en de daaronder ressorterende bijkantoren., 1919; 337; 1 omslag
        - Stukken betreffende bezuinigingsplannen van de bezuinigingsinspectie van het ministerie van Financiën met betrekking tot het Rijkstelegraafkantoor te 's-Gravenhage., 1922; 338; 1 omslag
        - Stukken betreffende proefneming met en afschaffing van het premiestelsel voor de behandeling en bestelling van telegrammen., 1924-1925; 339; 1 omslag
        - Stukken betreffende de instelling van een functionele telegraafdienst., 1926; 340; 1 omslag
        - Rapport aan de directeur-generaal der Posterijen en Telegrafie inzake genomen maatregelen en verrichte werkzaamheden na de brand in de telefoonzaal van het Rijkstelegraafkantoor, met bijlagen., 1916-1917. 1916; 341; 1 omslag
        - Stukken betreffende preventieve maatregelen in geval van brand in het Post- en Telegraafgebouw, met retroacta., 1912-1913. 1917; 342; 1 omslag
        - Stukken betreffende instelling van locale commissies van overleg op de Post- en Telegraafkantoren te Amsterdam, Rotterdam en 's-Gravenhage., 1920; 343; 1 omslag
        - Notulen van de vergadering van 20 juli 1920 van de commissie "Regeling overwerk"., 344; 1 stuk
        - Akten van overeenkomst tussen het Rijk enerzijds en de Hollandsche IJzeren Spoorwegmaaschappij en W.C. van der Kuylen anderzijds met betrekking tot het vervoer der brievenmalen op de route Amsterdam-Rotterdam, afschriften., 1850; 345; 1 omslag
        - Lijst van dorpen en buurtschappen, ressorterend onder het postkantoor 's-Gravenhage, met aanwijzing van de postbestelling, met bijlage., 1852; 346; 1 omslag
        - Lijst met grensbepaling van de kring der kosteloze telegrambestelling in de gemeente 's-Gravenhage, concept., 1860; 347; 1 stuk
        - Stukken betreffende overbrenging van telegrammen door militaire motorrijders op het traject 's-Gravenhage-Amsterdam, v.v., 1918; 348; 1 omslag
        - Stukken betreffende overbrenging van telegrammen door militaire motorrijders tussen het hoofdkantoor en de bijkantoren te 's-Gravenhage., 1919; 349; 1 omslag
        - Overzichtsstaten van de omvang van het postverkeer op de bijkantoren te 's-Gravenhage over de dienstjaren., 1914 en 1918-1919; 350; 1 omslag
          Enkele kantoren ontbreken.
        - Overzichtsstaten van de omvang van het postverkeer op de bijkantoren te 's-Gravenhage over de drie eerste kwartalen van 1919., 351; 1 omslag
  - 's-Gravenzande.
    - Algemeen.
      - Ingekomen en minuten van uitgaande stukken van de directeur van het postkantoor., 1868, 1878 en 1882-1883; 352; 1 omslag
      - Ingekomen en minuten van uitgaande stukken van de directeur van het Post- en Telegraafkantoor., 1891, 1894, 1907 en 1924; 353; 1 omslag
    - Bijzonder.
      - Financiën., I.
        - Staten van ontvangsten en uitgaven van het postkantoor over de dienstjaren 1878-1889., 1893-1900, 1911 en 1914; 354; 1 omslag
        - Saldostaten van de Rijkstelegraaf over de dienstjaren 1869., 1871, 1882-1888, 1891-1900, 1911 en 1914; 355; 1 omslag
      - Dienstuitvoering., V.
        - Statistiek van het aantal behandelde telegrammen over het dienstjaar 1880., 356; 1 stuk
  - Heenvliet - Nieuwesluis.
    - Algemeen.
      - Ingekomen en minuten van uitgaande stukken van de directeur van het Rijkstelegraafkantoor te Heenvliet., 1884, 1888 en 1891; 357; 1 omslag
      - Register van bij de directeur van het Rijkstelegraafkantoor te Heenvliet ingekomen brieven van de lijninspecteur., 1884; 358; 1 katern
    - Bijzonder.
      - Financiën., I.
        - Saldostaten van de Rijkstelegraaf te Heenvliet over de dienstjaren., 1887, 1890 en 1895; 359; 1 omslag
        - Saldostaten van de Rijkstelegraaf te Nieuwesluis - Heenvliet over de dienstjaren., 1899 en 1903; 360; 1 omslag
        - Saldostaten van het telefoonkantoor te Zwartewaal over de dienstjaren., 1898-1903; 361; 1 omslag
        - Verzamelstaat van de ontvangsten der hulptelegraafkantoren te Geervliet, Zuidland en Zwartewaal en van de aldaar bestelde telegrammen over het dienstjaar., 1909; 362; 1 stuk
      - Materieel., IV.
        - Inventarislijsten van meubilair en materieel behorende tot het technische- en rekenkundig beheer van het Rijkstelegraafkantoor te Heenvliet., 1884; 363; 1 omslag
        - Inventarislijst van het materieel van het telefoonkantoor te Zwartewaal., 1888; 364; 1 stuk
      - Dienstuitvoering., V.
        - Statistieken van het aantal behandelde telegrammen op het Rijkstelegraafkantoor te Nieuwesluis-Heenvliet over de dienstjaren., 1902-1905 en 1910; 365; 1 omslag
        - Statistieken van het aantal behandelde telegrammen op het hulptelegraafkantoor te Zuidland over de dienstjaren., 1902-1910; 366; 1 omslag
        - Statistieken van het aantal behandelde telegrammen op het hulptelegraafkantoor te Zwartewaal over de dienstjaren., 1905-1910; 367; 1 omslag
  - Hellevoetsluis.
    - Algemeen.
      - Extracten uit het register der Resolutiën van de minister van Financiën., 1849, 1851-1855, 1857-1858, 1865-1868, 1871-1873 en 1876; 368; 1 omslag
      - Besluiten van de minister van Waterstaat, Handel en Nijverheid, met bijlagen., 1879-1883, 1886 en 1903; 369; 1omslag
      - Besluiten van de directeur-generaal der Posterijen en Telegrafie., 1894, 1906 en 1909; 370; 1 omslag
      - Besluit van de minister van Waterstaat., 1911; 371; 1 stuk
      - Stukken, ingekomen bij de directeur van het postkantoor., 1849-1855, 1857-1858, 1861-1863, 1865, 1868-1871, 1879, 1892 en 1903; 372; 1 omslag
      - Agenda van ingekomen stukken bij de directeur van het postkantoor., 1857-1861; 373; 1 katern
      - Register van uitgaande stukken van de directeur van het postkantoor., 1849-1858; 374; 1 band
      - Stukken, ingekomen bij de beheerder van het Rijkstelegraafkantoor te Hellevoetsluis., 1885; 375; 1 omslag
      - Ingekomen en minuten van uitgaande stukken van de directeur van het Post- en Telegraafkantoor., 1892-1896, 1902, 1906-1907 en 1909; 376; 1 omslag
  - Hillegom.
    - Algemeen.
      - Besluiten van de minister van Waterstaat, Handel en Nijverheid., 1886 en 1889; 377; 1 omslag
      - Besluit van de minister van Waterstaat., 1921; 378; 1 stuk
      - Besluiten van de directeur-generaal der Posterijen en Telegrafie., 1912-1913 en 1919; 379; 1 omslag
      - Ingekomen en minuten van uitgaande stukken van de directeur van het postkantoor., 1887 en 1991; 380; 1 omslag
      - Ingekomen en minuten van uitgaande stukken van de directeur van het Post- en Telegraafkantoor., 1911, 1913 en 1922-1924; 381; 1 omslag
      - Jaarverslag van het Post- en Telegraafkantoor over concept., 1913; 382; 1 stuk
    - Bijzonder.
      - Financiën., I.
        - Staten van ontvangsten en uitgaven van het postkantoor over de dienstjaren., 1906, 1908 en 1922-1924; 383; 1 omslag
        - Saldostaten van de Rijkstelegraaf over de dienstjaren., 1906-1907, 1918 en 1922-1924; 384; 1 omslag
        - Saldostaten van de afdeling Telefonie over de dienstjaren., 1922-1924; 385; 1 omslag
      - Gebouwen., III.
        - Akte van huurovereenkomst tussen het Rijk en de gemeente Hillegom van een huis met erf, kadastraal bekend sectie A nummer 3448, ingericht tot Post- en Telegraafkantoor met directeurswoning afschrift., 1894; 386; 1 stuk
        - Akte van koopovereenkomst tussen het Rijk en de gemeente Hillegom van een pand met erf, kadastraal bekend sectie A nummer 5142, ingericht tot Post- en Telegraafkantoor, afschrift, met bijlagen., 1911; 387; 1 omslag
        - Stukken betreffende de verbouwing van het Post- en Telegaafkantoor., 1911; 388; 1 omslag
      - Materieel., IV.
        - Stukken betreffende de aanleg van een locaal telefoonnet., 1907-1908; 389; 1 omslag
          Met plattegrond van het kantoor.
  - Honselersdijk.
    - Algemeen.
      - Besluit van de minister van Waterstaat, Handel en Nijverheid., 1884; 390; 1 stuk
      - Minuten van uitgaande stukken van de kantoorhouder van het hulpposttelegraaf- en telefoonkantoor., 1921-1922; 391; 1 omslag
    - Bijzonder.
      - Materieel., IV.
        - Inventarislijst van het meubilair en materieel van het Rijkstelegraafkantoor., 1883; 392; 1 stuk
  - Kralingscheveer.
    - Algemeen.
      - Extract uit het register der Resolutiën van de minister van Financiën., 1857; 393; 1 stuk
      - Besluiten van de minister van Waterstaat, Handel en Nijverheid., 1879 en 1897; 394; 1 omslag
      - Besluit van de directeur-generaal der Posterijen en Telegrafie., 1897; 395; 1 stuk
      - Ingekomen en minuten van uitgaande stukken van de brievengaarder van het hulppostkantoor., 1870, 1873, 1878, 1880 en 1882; 396; 1 omslag
      - Ingekomen en minuten van uitgaande stukken van de directeur van het Rijkstelegraafkantoor., 1875, 1883-1885, 1891 en 1895; 397; 1 omslag
      - Ingekomen en minuten van uitgaande stukken van de directeur (-brievengaarder) van het Post- en Telegraafkantoor., 1895-1900, 1903-1906 en 1919-1920; 398; 1 omslag
      - Jaarverslagen van het Post- en Telegraafkantoor over concepten., 1904-1906 en 1918-1919; 399; 1 omslag
    - Bijzonder.
      - Financiën., I.
        - Staten met opgave van de geldelijke omzet, de bedrijfsontvangsten en het aantal behandelde poststukken op het Post- en Telegraafkantoor., 1920 en (1921); 400; 1 omslag
        - Staat van ontvangsten en uitgaven wegens aangetekende stukken, expresse- zendingen, wissels en kwitanties over het dienstjaar., 1920; 401; 1 stuk
        - Staten van ontvangsten en uitgaven van het postkantoor over de dienstjaren., 1923 en 1924; 402; 1 omslag
        - Maandstaten van ontvangsten en uitgaven van de Rijkstelegraaf over december 1886 en december 1887., 1 omslag; 403
        - Saldostaten van de Rijkstelegraaf over de dienstjaren., 1923-1924; 404; 1 omslag
        - Saldostaat van de afdeling Telefonie over het dienstjaar., 1923; 405; 1 stuk
        - Rekening-courant wegens abonnement op onderhoud en kantoor-behoeften van het Post- en Telegraafkantoor over het dienstjaar., 1900; 406; 1 stuk
      - Gebouwen., III.
        - Akten van huurovereenkomst tussen het Rijk enerzijds en Burgemeester en Wethouders van Rotterdam en C. van der Sluys anderzijds van een huis met erf, kadastraal bekend sectie E nummer 1093, ingericht als Post- en Telegraafkantoor, afschriften, met bijlagen., 1895, 1900 en 1903; 407; 1 omslag
      - Materieel., IV.
        - Inventarislijsten van het materieel van het hulpkantoor., 1882 en 1887; 408; 1 omslag
      - Dienstuitvoering., V.
        - Uittreksel uit de lijst van gemeenten e.d., waaraan het Rijkstelegraafkantoor te Kralingsche Veer telegrammen bezorgt., z.j.; 409; 1 stuk
        - Statistieken van het aantal behandelde telegrammen over de dienstjaren 1875., 1877, 1882, 1895-1898 en 1920; 410; 1 omslag
          1896 ontbreekt in het totaal-overzicht van 1895-1898.
        - Statistieken van het aantal behandelde telefoongesprekken over de dienstjaren., 1920 en 1922-1924; 411; 1 omslag
        - Overzichtsstaten van de omvang van het postverkeer op het Post- en Telegraafkantoor over de dienstjaren 1899., 1902, 1905, 1920-1921 en 1923; 412; 1 omslag
  - Krimpen a/d Lek.
    - Algemeen.
      - Ingekomen en minuten van uitgaande stukken van de directeur(-brievengaarder) van het Rijkstelegraaf- en hulppostkantoor., 1882, 1888, 1890, 1893, 1895, 1915-1916, 1920, 1922 en 1924-1925; 413; 1 omslag
    - Bijzonder.
      - Financiën., I.
        - Staten van ontvangsten en uitgaven van het postkantoor over de dienstjaren., 1922-1925; 414; 1 omslag
        - Staten van ontvangsten en uitgaven wegens aangetekende stukken, expresse-zendingen, wissels en kwitanties over de dienstjaren., 1922-1925; 415; 1 omslag
        - Saldostaten van de Rijkstelegraaf over de dienstjaren., 1886, 1888 en 1922-1925; 416; 1 omslag
        - Saldostaten van de afdeling Telefonie over de dienstjaren., 1922-1923; 417; 1 omslag
      - Gebouwen., III.
        - Akte van huurovereenkomst tussen het Rijk en de gemeente Krimpen a/d Lek van een huis met erf, kadastraal bekend sectie nummer 2611, ingericht tot Post- en Telegraafkantoor met directeurswoning, afschrift, met bijlage., 1889; 418; 1 omslag
        - Akte van huurovereenkomst tussen het Rijk en de gemeente Krimpen a/d Lek van een huis met erf, kadastraal bekend sectie nummer 2895, ingericht tot Post- en Telegraafkantoor met directeurswoning, afschrift., 1899; 419; 1 stuk
        - Akte van koopovereenkomst tussen het Rijk en de gemeente Krimpen a/d Lek van een perceel boomgaard, kadastraal bekend nummer 4548, bestemd voor de bouw van een nieuw Post- en Telegraafkantoor, afschrift, met bijlage., 1916; 420; 1 omslag
        - Stukken betreffende de bouw van een nieuw Post- en Telegraafkantoor met directeurswoning., 1920; 421; 1 omslag
      - Dienstuitvoering., V.
        - Plattegrond van de bestelkring van het Rijkstelegraafkantoor., 1900; 422; 1 stuk
        - Overzichtsstaten van de omvang van het postverkeer op het Post- en Telegraafkantoor over de dienstjaren., 1915 en 1922-1925; 423; 1 omslag
        - Verzamelstaten met opgave van het aantal ontvangen en verzonden postpakketten over de dienstjaren., 1922-1925; 424; 1 omslag
        - Statistieken van het aantal behandelde telefoongesprekken over de dienstjaren., 1922-1925; 425; 1 omslag
        - Statistieken van het aantal behandelde telefoongesprekken op het Post- en Telegraafkantoor te Krimpen a/d IJssel over de dienstjaren., 1922-1925; 426; 1 omslag
        - Statistieken van het aantal behandelde telefoongesprekken op het Post- en Telegraafkantoor te Ouderkerk a/d IJssel over de dienstjaren., 1922-1925; 427; 1 omslag
  - Leerdam.
    - Algemeen.
      - Extract uit het register der Resolutiën van de minister van Staat, belast met de generale directie der Ontvangsten., 1823; 428; 1 stuk
      - Extract uit het register der besluiten van de Staatsraad, Gouverneur van de provincie Zuid-Holland., 1843; 429; 1 stuk
      - Extracten uit het register der Resolutiën van de minister van Financiën., 1834, 1851, 1853, 1855-1856, 1858, 1866-1867, 1869-1871 en 1873-1874; 430; 1 omslag
      - Besluit van de minister van Waterstaat, Handel en Nijverheid., 1901; 431; 1 stuk
      - Besluiten van de directeur-generaal der Posterijen en Telegrafie., 1901 en 1924; 432; 1 omslag
      - Stukken, ingekomen bij de directeur van het postkantoor., 1827-1828, 1843, 1845-1848, 1851-1853, 1855, 1858, 1861, 1865 en 1867; 433; 1 omslag
      - Register van uitgaande brieven van de directeur van het postkantoor., 1865-1872; 434; 1 deel
      - Stukken, ingekomen bij de directeur van het Post- en Telegraafkantoor., 1904-1905, 1908-1909, 1921 en 1926; 435; 1 omslag
    - Bijzonder.
      - Financiën., I.
        - Saldostaat van de Rijkstelegraaf over het dienstjaar., 1907; 436; 1 stuk
      - Gebouwen., III.
        - Akte van huurovereenkomst tussen het Rijk en de gemeente Leerdam van een huis met erf, kadastraal bekend sectie B nummer 2583, ingericht tot Post- en Telegraafkantoor, afschrift., 1895; 437; 1 stuk
        - Brief aan de directeur van Post- en Telegraafkantoor van Burgemeester en Wethouders der gemeente Leerdam betreffende bericht van huurverhoging voor genoemd kantoor en het ten verkoop aanbieden van een perceel grond., 1905; 438; 1 stuk
      - Dienstuitvoering., V.
        - Lijst van de bestel- en bodekring van het Rijkstelegraafkantoor, met bijlagen., 1870; 439; 1 omslag
        - Overzichtsstaten van de omvang van het postverkeer op het Post- en Telegraafkantoor over de dienstjaren., 1900 en 1904-1907; 440; 1 omslag
        - Statistieken van het aantal behandelde telegrammen over de dienstjaren 1881., 1887-1888, 1891, 1897 en 1903-1906; 441; 1 omslag
        - Statistiek van het aantal behandelde telefoongesprekken over het dienstjaar., 1910; 442; 1 stuk
        - Statistieken van het aantal behandelde telegrammen op de Rijkstelefoonkantoren te Herwijnen en Asperen over de dienstjaren., 1897 en 1903; 443; 1 omslag
  - Lekkerkerk.
    - Algemeen.
      - Besluit van de minister van Waterstaat, Handel en Nijverheid., 1882; 444; 1 stuk
      - Besluit van de directeur-generaal der Posterijen en Telegrafie., 1901; 445; 1 stuk
      - Register van uitgaande stukken van de brievengaarder van het hulppostkantoor., 1875-1881; 446; 1 deel